【裁判字號】    98,訴,1593
【裁判日期】    990128
【裁判案由】    違反槍砲彈藥刀械管制條例
【裁判全文】
臺灣臺北地方法院刑事判決              98年度訴字第1593號
公  訴  人  臺灣臺北地方法院檢察署檢察官
被      告  甲○○
選任辯護人  吳啟玄律師
上列被告因違反槍砲彈藥刀械管制條例案件，經檢察官提起公訴
（98年度偵字第16284號），本院判決如下：
    主  文
甲○○未經許可，持有可發射子彈具有殺傷力之改造手槍，累犯
，處有期徒刑參年陸月，併科罰金新臺幣伍萬元，罰金如易服勞
役，以新臺幣壹仟元折算壹日。扣案可發射子彈具有殺傷力之改
造手槍（由仿GLOCK廠17型半自動手槍製造之槍枝所改造、槍枝
管制編號：0000000000、含彈匣壹個）壹支沒收。
    事  實
一、甲○○曾犯詐欺案案件，經臺灣板橋地方法院於民國98年5
    月13日，以97年度易字第3310號判處有期徒刑3月確定，並
    於98年6月3日執行完畢。竟猶不知悔改，於98年7月2日下午
    6時許，在臺北市○○○路某處「集客茶飲店」廁所內，雖
    預見姓名年籍不詳、綽號「小胖」成年男子所交付之改造手
    槍（由仿GLOCK廠17型半自動手槍製造之槍枝所改造、槍枝
    管制編號：0000000000、含彈匣1個）可發射子彈具有殺傷
    力，仍不違背其本意而未經許可持有之。嗣警方人員於98年
    7月2日下午7時許，在臺北市中山區○○○路○段15號前，見
    甲○○形跡可疑且神情緊張，遂予盤查並經同意搜索後，自
    其隨身小背包內查獲並扣得上開改造手槍1支，因悉上情。
二、案經臺北市政府警察局中山分局報告臺灣臺北地方法院檢察
    署檢察官偵查起訴。
    理  由
一、訊據被告甲○○固坦承其有於上開時、地自綽號「小胖」之
    成年男子取得上開改造手槍並為警查獲等情，惟矢口否認其
    犯意，辯稱：因「小胖」向其表示該槍為道具槍，其自拿到
    槍到被捕時，看到該槍之時間甚短，從頭至尾均未曾仔細看
    過該槍，其以為是道具槍云云。經查：
  (一)被告於上開時、地自綽號「小胖」之成年男子取得上開改造
    手槍並為警查獲等情，業據被告坦承不諱，核與證人即員警
    李瑞三、李正民及陳志豪證述查獲之情節相符，復有該把改
    造手槍扣案可憑，此情堪以認定。
  (二)上開改造手槍經送具鑑定槍枝專業能力之內政部刑事警察局
    鑑定，認係由仿GLOCK廠17型半自動手槍製造之槍枝，車通
    槍管內阻鐵而成，擊發功能正常，可供擊發適用子彈使用，
    認具殺傷力一情，有該局98年7月23日刑鑑字第0980093167
    號鑑驗書附卷可稽（見偵卷第39頁），足認上開改造手槍確
    可發射子彈具有殺傷力。
  (三)被告自承：「小胖」是將槍枝放在一個手機盒內，再放在臺
    灣大哥大袋子中，當時係「小胖」叫其至廁所，將門鎖住並
    把袋子放在洗手台，是其自己去將該槍拿出，拿出後即覺得
    怪怪的，因比以前玩的塑膠槍重許多，就將彈匣推出來看，
    發現與BB槍之彈匣不同，其當時拿在手上覺得很像真槍，一
    開始有懷疑是真槍等語。是被告對於收受該槍過程之隱密性
    有所認識，並懷疑該槍為真槍，足認被告對其所持有者係可
    發射子彈具有殺傷力之改造手槍應有所預見，仍不違背其本
    意而持有之，被告之未必故意亦堪認定。
  (四)被告雖辯稱：因「小胖」向其表示該槍為道具槍，其看到該
    槍時間甚短，以前也沒有見過道具槍，以為是道具槍云云。
    然倘該槍為道具槍，何以「小胖」不自行攜帶，反交付被告
    持有，且何以須至廁所交付並鎖門，並予層層包裝，被告既
    已成年，非無社會經驗，上開等情顯為被告所得認知，此自
    被告亦自承其有詢問「小胖」是否為真槍亦明，是被告所辯
    顯違常情，尚非可採。至辯護人另稱：證人即查獲之員警均
    到庭證稱無法當場分辨槍枝是否具有殺傷力，而被告持有槍
    枝內並無子彈，且被告未曾當過兵，被告無法分辨槍枝是否
    具有殺傷力之說法為可採云云，然被告對其所持有者係可發
    射子彈具有殺傷力之改造手槍有未必故意，已如上述，至查
    獲之員警可否當場分辨槍枝具有殺傷力，與被告是否具有未
    必故意，係屬二事，辯護人所稱，亦不足採。
  (五)綜上所述，本件事證明確，被告犯行堪以認定，應予依法論
    科。
二、核被告所為，係違反槍砲彈藥刀械管制條例第8條第4項之未
    經許可持有其他可發射子彈具有殺傷力之各式槍砲罪。又被
    告上開事實欄所載之犯罪科刑及執行情形，有臺灣高等法院
    被告前案紀錄表在卷可稽，其受有期徒刑之執行完畢後5年
    以內故意再犯本件有期徒刑以上之罪，為累犯，應依刑法第
    47條第1項規定加重其刑。爰審酌被告非法持有槍枝，對於
    社會安全潛在之危害非輕，犯後雖否認其犯意，惟於偵查、
    審理中已坦承部分犯行，足認其犯後態度尚非至惡，且其所
    持有時間甚短，所生危害並非巨大等一切情狀，量處如主文
    所示之刑，並就併科罰金部分諭知易服勞役之折算標準。扣
    案由仿GLOCK廠17型半自動手槍製造槍枝所改造之手槍1支（
    槍枝管制編號：0000000000、含彈匣1個），經鑑驗可發射
    子彈具有殺傷力，已如前述，屬違禁物，不問屬於犯人與否
    ，應依刑法第38條第1項第1款規定宣告沒收。
據上論斷，應依刑事訴訟法第299條第1項前段，槍砲彈藥刀械管
制條例第8條第4項，刑法第11條前段、第47條第1項、第42條第3
項前段、第38條第1項第1款，判決如主文。
本案經檢察官張成業到庭執行職務
中    華    民    國    99    年    1     月    28    日
                  刑事第十四庭  審判長法  官  吳冠霆
                                      法  官  李殷君
                                      法  官  賴武志
上正本證明與原本無異。
如不服本判決應於收受送達後10日內向本院提出上訴書狀，並應
敘述具體理由；其未敘述上訴理由者，應於上訴期間屆滿後20日
內向本院補提理由書（均須按他造當事人之人數附繕本）「切勿
逕送上級法院」。
                                      書記官  劉麗英
中    華    民    國    99    年    1     月    28    日
附錄本案論罪科刑法條：
槍砲彈藥刀械管制條例第8條
未經許可，製造、販賣或運輸鋼筆槍、瓦斯槍、麻醉槍、獵槍、
空氣槍或第4條第1項第1款所定其他可發射金屬或子彈具有殺傷
力之各式槍砲者，處無期徒刑或5年以上有期徒刑，併科新臺幣1
千萬元以下罰金。
未經許可，轉讓、出租或出借前項所列槍枝者，處5年以上有期
徒刑，併科新臺幣1千萬元以下罰金。
意圖供自己或他人犯罪之用，而犯前二項之罪者，處無期徒刑或
7年以上有期徒刑，併科新臺幣1千萬元以下罰金。
未經許可，持有、寄藏或意圖販賣而陳列第1項所列槍枝者，處3
年以上10年以下有期徒刑，併科新臺幣700萬元以下罰金。
第1項至第3項之未遂犯罰之。

司法院資訊處製作；財團法人民間司法改革基金會備份。
